# 请教陈版主：PRC 老准则（ 06 年以前）研究与开发费用资本化/费用化问题

提问人：洋溢小妮子 时间：2019-05-07 11:40:16
陈版主，您好！有如下问题请教您。
A 公司是外商独资企业。A 在中国境内投资子公司 5 家、合联营公司 10家。A公司采用PRC旧准则（ 06 年以前）编制财务报表，不编制合并报表，对子公司和合联营统一采用权益法核算，被投资单位均采用 06 年以后的企业会计准则编制财务报表。A 公司在 2018 年发生三个自主研发项目，均为符合 06 年以后企业会计准则资本化条件，并在 A 公司单家层面资本化，但是我们查看了 PRC旧企业会计制度，研究开发费用（除注册费、律师费）
不能资本化，需要进当期损益。同时 A 公司的被投资单位中有两家比较大的联营公司，每年均有大额的自主研发形成的无形资产，A公司在编制 PRC老准则报表时需要首先调整被投资单位的报表至 PRC 老准则，即将其以前年度资本化的无形资产调整到以前年度损益，再对其进行权益法核算。
咨询问题：
想问是否 A 公司和他的被投资单位可以在某种条件下豁免不需要调整已经资本化的无形资产吗？即按照满足 06 年以后的企业会计准则标准的可以资本化的无形资产进行会计处理。
期待您的回复！

回答人：chenyiwei
1 、A 公司自身执行原《企业会计制度》，故其所有研发支出均应费用化，对前期已资本化的开发支出应作为前期差错予以更正。
2 、根据《〈企业会计准则第 38 号——首次执行企业会计准则〉应用指南》：
“母公司尚未执行企业会计准则、而子公司已执行企业会计准则的，母公司在编制合并财务报表时，可以将子公司的财务报表按照母公司的会计政策进行调整后合并，也可以将子公司按照企业会计准则编制的财务报表直接合并。”。即此时 A公司可以选择不对各家被投资公司的报表按原制度下的会计政策进行调整，直接进行权益法核算。但需在财务报表附注中说明未进行调整的事实。

提问人：洋溢小妮子 时间：2019-05-07 14:22:43
谢谢您的回复！
由于 A 公司在 2017 年已经对被投资公司的报表按照原制度下的会计政策进行调整，再进行权益法核算。假如 2018 年 A 公司选择对被投资单位报表不按照原制度调整，而是直接进行权益法核算，想问在 A 公司 2018 年的审计报告中，对比期间 2017 年是否需要追溯调整？还是可以不调整仅在财务报表附注中进行说明？属于会计政策变更吗？

回答人：chenyiwei
如是，则需对前期报表进行调整以保证可比性。但我个人不建议 2018 年进行这种改变。